【裁判字號】    98,聲,1226
【裁判日期】    980929
【裁判案由】    返還提存物
【裁判全文】
臺灣桃園地方法院民事裁定              98年度聲字第1226號
聲  請  人  達運建設開發股份有限公司
法定代理人  丙○○
聲  請  人  登冠建設股份有限公司
法定代理人  丙○○
相  對  人  乙○○
            甲○○
上列當事人間聲請返還提存物事件，本院裁定如下：
    主  文
本院九十六年度存字第三五二六號提存事件，聲請人所提存之新
臺幣貳拾肆萬元，准予返還。
    理  由
一、按訴訟終結後，供擔保人證明已定20日以上之期間，催告受
    擔保利益人行使權利而未行使者，法院應依供擔保人之聲請
    ，以裁定命返還其提存物，民事訴訟法第104 條第1 項第3
    款前段定有明文。又該條之規定，於其他依法令供訴訟上之
    擔保者，準用之，同法第106 條亦定有明文。而此所謂訴訟
    終結，固應從廣義解釋，包括撤銷假扣押或假處分裁定及執
    行程序終結在內。
二、本件聲請意旨略以：聲請人前遵本院96年度裁全字第3670號
    假處分裁定，以本院96年度存字第3526號提存新台幣24萬元
    在案。茲因聲請人已聲請撤銷上開假處分裁定，確經本院以
    98年度全聲字第124 號裁定撤銷本院96年度裁全字第3670號
    假處分裁定在案，聲請人另亦撤回假處分執行，復於此執行
    程序終結後，聲請本院以桃院永民仲98年度聲字第920 號函
    通知相對人於收受通知後21日內行使權利，而相對人於所定
    期間屆滿仍未行使權利爰聲請返還上開提存物等語，並提出
    本院96年度裁全字第3670號民事裁定、本院96年度存字第
    3526 號 提存書、本院民事執行處函、本院執行命令、本院
    98年度全聲字第124 號民事裁定暨其確定證明書、桃院永民
    仲98年度聲字第920 號函、本院民事庭通知、民事聲請公示
    送達狀（均為影本）、相對人戶籍謄本等件為證。
三、聲請人主張之事實，除有其提出之上開證據附卷可稽外，並
    經本院依職權調取假處分卷宗、撤銷假處分卷宗、提存卷宗
    核閱屬實。又聲請人確於訴訟終結後，以桃院永民仲98年度
    聲字第920 號函通知相對人於收受通知後21日內行使權利，
    此通知業已合法送達於相對人，亦業經本院依職權調取本院
    98年度聲字第920 號通知行使權利等卷宗，核閱無誤，堪認
    屬實。而相對人逾上開受催告期間迄今並未行使權利之事實
    ，亦經本院依職權查詢無訛，有本院民事紀錄科查詢表2 紙
    在卷足憑。揆諸上揭法律規定及說明，聲請人本件聲請於法
    尚無不合，應予准許。
四、依民事訴訟法第95條裁定如主文。
中    華    民    國    98    年    9     月    29    日
                  民事第二庭    法  官  楊晴翔
以上正本係按原本作成。
如不服本裁定應於送達後10日內向本院提出抗告狀，並繳納抗告
費新臺幣1,000 元。
中    華    民    國    98    年    9     月    30    日
                                書記官  黃盈菁


司法院資訊處製作；財團法人民間司法改革基金會備份。
